臺灣彰化地方法院刑事判決　　　　　　　　　　　　九十二年度訴字第一四六三號
　　公　訴　人　臺灣彰化地方法院檢察署檢察官
　　被　　　告　甲○○
　　選任辯護人　林文成律師
右列被告因違反槍砲彈藥刀械管制條例案件，經檢察官提起公訴（九十二年度偵字第
五二六九號），本院判決如左：
    主  文
甲○○未經許可，寄藏手槍，處有期徒刑伍年肆月，併科罰金新臺幣拾萬元，罰金如
易服勞役，以新臺幣玖佰元即銀元參佰元折算壹日；扣案之美國ＳＭＩＴＨ＆ＷＥＳ
ＳＯＮ廠製ＳＷ９Ｆ型口徑９ｍｍ制式半自動手槍壹枝（槍枝管制編號000000
00000號），及口徑９ｍｍ制式子彈伍顆均沒收。
    事  實
一、甲○○明知制式手槍、子彈分別為槍砲彈藥刀械管制條例第四條第一項第一款、
    第二款所稱之槍砲、彈藥，非經中央主管機關內政部之許可，不得寄藏，竟於民
    國八十九年七月初某日，在臺中市○○路與四川路口處，受姓名、年籍不詳，綽
    號「阿狗」之成年男子之委託，竟基於寄藏之犯意，收受由「阿狗」交付，美國
    ＳＭＩＴＨ＆ＷＥＳＳＯＮ廠製ＳＷ９Ｆ型口徑９ｍｍ之制式半自動手槍一枝（
    槍枝管制編號00000000000號），及口徑九ｍｍ之制式子彈十三顆，
    且自該時起即未經許可持有上開槍、彈，並將之藏置於臺中市○○路二六八巷四
    十一號前倒塌之空屋（門牌號碼為臺中市○○路二六八巷三十號）內。迄於九十
    二年六月二十日零時許，適孫運進（另經檢察官為不起訴處分）因需用第一級毒
    品海洛因，邀集甲○○（綽號小四）、王智華、王秀娥（後二人另經檢察官為不
    起訴處分）三人，欲前往彰化縣向張錫源調貨，甲○○為求防身即逕自前往上開
    藏放地點取出前開槍、彈後，隨孫運進等人搭乘王智華所駕駛之自用小客車，至
    蔡聰賢所經營位於彰化縣埔心鄉○○村○○路二十三號之「蔡頭檳榔攤」找張錫
    源，於同日凌晨一時許到達後，王智華與王秀娥二人留在車內等待，孫運進則與
    甲○○進入上開檳榔攤內之房間，孫運進要求張錫源取出第一級毒品海洛因供其
    試用，惟張錫源所攜帶之海洛因數量僅足供己施用，而拒絕孫運進之要求，雙方
    遂發生爭吵，甲○○在旁見狀，竟取出孫運進等人所不知情，而由其預藏在腰際
    間之手槍毆打張錫源頭部，張錫源旋即趨前欲搶下甲○○手中之手槍，雙方拉扯
    中，甲○○竟誤扣扳機擊發子彈一顆，致傷及張錫源左大腿（傷害部分，業據張
    錫源撤回告訴，並經檢察官另為不起訴處分），孫運進及甲○○見張錫源左大腿
    受傷，二人因害怕，由甲○○拾起彈殼後，立即奪門而出。嗣經張錫源前往醫院
    救治，由醫護人員報警處理後，經警循線於九十二年六月二十七日上午七時五十
    分許，在臺中市北屯區○○○街查獲甲○○，其並於同日下午三時五十分許，帶
    同警員在臺中市○○路二六八巷四十一號前倒塌之空屋內，起獲上開手槍及制式
    子彈十二顆。
    理  由
一、訊據被告甲○○對於右揭犯罪事實坦承不諱，核與被害人張錫源於警詢、偵查中
    證述當時係由被告甲○○持有前揭槍、彈之情節相符，且扣案之槍、彈經送請內
    政部警政署刑事警察局鑑定結果認：（一）送驗制式手槍一枝（槍枝管制編號0
    0000000000號）係美國ＳＭＩＴＨ＆ＷＥＳＳＯＮ廠製ＳＷ９Ｆ型口
    徑９ｍｍ之制式半自動手槍，機械性能良好，可擊發口徑９ｍｍ制式子彈，認具
    殺傷力；（二）子彈十二顆（試射七顆）均係口徑九ｍｍ之制式子彈，均具殺傷
  力等情，有該局九十二年八月十八日刑鑑字第○九二○一二二六二四號鑑驗通知
    書在卷可稽。此外，復有上開制式手槍一枝、制式子彈五顆（其餘七顆因已送驗
    試射而耗損）扣案足證，顯見被告上開自白，核與事實相符。本案事證明確，被
    告之犯行，堪予認定。
二、按寄藏與持有，均係將物置於自己實力支配之下，僅寄藏必先有他人之持有行為
    ，而後始為之受寄代藏而已，故寄藏之受人委託代為保管，其保管之本身，亦屬
    持有，不過，此之持有係受寄之當然結果（最高法院七十四年臺上字第三四００
    號判例可資參照）。本件被告甲○○受綽號「阿狗」之成年男子委託，為之保管
    制式手槍一枝、制式子彈十三顆，非為自己而持有，法律上自宜僅就寄藏行為為
    包括之評價，不應另就持有予以論罪。故核被告寄藏上開槍、彈之行為，係犯槍
    砲彈藥刀械管制條例第七條第四項未經許可寄藏手槍罪，及同條例第十二條第四
    項之未經許可寄藏子彈罪。被告一行為同時寄藏制式手槍及子彈，觸犯槍砲彈藥
    刀械管制條例第七條第四項之罪及同條例第十二條第四項之罪，為想像競合犯，
    應從一重之未經許可寄藏手槍罪處斷。另辯護人雖為被告辯護稱：被告於偵查、
    審判中自白，並供述所持有之制式槍、彈來源為綽號「阿狗」之男子，而該男子
    亦經被告指認係本名「張煌典」之人，故此部份被告所為應依槍砲彈藥刀械管制
    條例第十八條第四項前段之規定減輕其刑；惟按「犯本條例之罪，於偵查或審判
    中自白，並供述全部槍砲、彈藥、刀械之來源及去向，因而查獲或因而防止重大
    危害治安事件之發生者，減輕或免除其刑。」槍砲彈藥刀械管制條例第十八條第
    四項前段固定有明文，然此處規定自白之情形，必須於偵查或審判中自白，並供
    述全部槍械、彈藥之來源及去向，因而查獲或因而防止重大危害治安事件之發生
    者，始能減免其刑，則此處既謂「並」供述全部槍砲、彈藥、刀械之來源「及」
    「去向」，自係指已將槍械、彈藥移轉與他人持有之情形而言，不包括仍為自己
    持有之情形在內，此觀同條第一項後段係指已移轉他人持有之情形始有「去向」
    可明（最高法院九十年度台上字第三五六一號刑事判決參照），則本件縱認辯護
    人所辯因被告自白因而查獲張煌典乙節可採，然本案查獲之制式槍、彈既仍係在
    被告甲○○持有中，依前開說明，則尚無槍砲彈藥刀械管制條例第十八條第四項
    減輕或免除其刑之適用，附此敘明。爰審酌槍、彈氾濫之情形將影響社會之治安
    ，被告明知寄藏手槍及子彈係違法行為，竟仍代他人寄藏制式手槍及子彈，被告
    所為惡性非輕，然審酌其犯罪後坦承犯行，尚知悔悟等一切情狀，量處如主文所
    示之刑，並就罰金部分諭知易服勞役之折算標準。扣案之美國ＳＭＩＴＨ＆ＷＥ
    ＳＳＯＮ廠製ＳＷ９Ｆ型口徑９ｍｍ之制式半自動手槍一枝（槍枝管制編號00
    000000000號）、口徑九ｍｍ之制式子彈五顆，均係違禁物，均應依刑
    法第三十八條第一項第一款宣告沒收。至原具有殺傷力而因送驗試射口徑之９ｍ
    ｍ制式子彈七顆，均已因試射而失其原有子彈之結構及效能，不具有殺傷力，已
    非違禁物，自無庸併為沒收之宣告，附此敘明。
據上論斷，應依刑事訴訟法第二百九十九條第一項前段，槍砲彈藥刀械管制條例第七
條第四項、第十二條第四項，刑法第十一條前段、第五十五條、第四十二條第二項、
第三十八條第一項第一款，罰金罰鍰提高標準條例第二條，現行法規所定貨幣單位折
算新臺幣條例第二條，判決如主文。
本案經檢察官陳德芳到庭執行職務
中      華      民      國    九十三    年      二      月     十七     日
                                臺灣彰化地方法院刑事第三庭
                                    審判長法官       李  進  清
                                    法      官       高  文  崇
                                    法      官       紀  佳  良
右正本證明與原本無異。
如不服本判決，應於判決送達後十日內，向本院提出上訴狀( 須附繕本 )。
                                    法院書記官       陳  鍚  威
中      華      民      國    九十三    年      二      月     十八     日
附錄論罪科刑法條：
槍砲彈藥刀械管制條例第七條第四項
未經許可，持有、寄藏或意圖販賣而陳列第一項所列槍砲、彈藥者，處五年以上有期
徒刑，併科新台幣一千萬元以下罰金。
槍砲彈藥刀械管制條例第十二條第四項
未經許可，持有、寄藏或意圖販賣而陳列子彈者，處五年以下有期徒刑，併科新台幣
三百萬元以下罰金。
